---
title: "Panorama Niterói Covid-19"
output: 
  flexdashboard::flex_dashboard:
    vertical_layout: fill
---

```{r setup, include=FALSE}
{library(flexdashboard)
library(tidyverse)
library(ggimage)
library(gganimate)
library(png)
library(RCurl)
library(lubridate)
library(tmap)
#devtools::install_github("rpradosiqueira/brazilmaps")
library(brazilmaps)
library(readxl)
library(gridExtra)
library(ggrepel)
library(scales)
library(stringr)
library(ggthemes)
library(transformr)
library(gifski)
library(RColorBrewer)
library(grid)
library(viridis)
library(hrbrthemes)
library(pracma)
library(stringi)
library(ggsn)
library(magick)
library(cowplot)
library(plotly)
}

##Para baixar dados .gz
con <- gzcon(url(paste("https://github.com/wcota/covid19br/blob/master/cases-brazil-cities-time.csv.gz?raw=true","aa_combined-20110321.csv.gz", sep="")))
dat <- read_csv(con)
dados <- filter(dat, city=="Niterói/RJ")

#########################################################################################
#Metodo2, ele baixa no tempfile

temp <- tempfile()

download.file(url = "https://transparencia.niteroi.rj.gov.br/api/files/outras_informacoes/Vacina%C3%A7%C3%A3o%20Covid-19/consolidado%20doses%20covid.xlsx", 
              destfile = temp, mode="wb")

dados2 <- read_excel(temp)
dados2 <- dados2[-c(1:8),] 

dados2 = dados2 |> 
  select(c(1,3,4)) |> 
  rename(date=...1, Dose='Campanha de Vacinação contra COVID-19',
         TOTAL=...4) 

dados2$date= as.numeric(dados2$date)
# primeiros dados em 20/01/2021
dados2$date= as.Date.numeric(dados2$date, origin="1899-12-30")
dados2$TOTAL= as.numeric(dados2$TOTAL)

for (i in 2:length(dados2$date)){
  if ((i-1)%%4!=0) dados2$date[i]=dados2$date[i-1]
}

#spread
dados2_reorg = na.omit(dados2) |> 
  spread(key = Dose,
         value = TOTAL)

niteroi= dados |> 
  left_join(dados2_reorg, by="date")  


#Metodo2, ele baixa no tempfile
temp <- tempfile()

data_sis <- Sys.Date()-2

download.file(url = paste0("https://s3-sa-east-1.amazonaws.com/ckan.saude.gov.br/Leitos/",data_sis,"/esus-vepi.LeitoOcupacao.csv"),
              destfile = temp)

leitos <- read_csv(temp)
leitos <- filter(leitos, municipio=="Niterói")
leitos <- select(leitos, dataNotificacao, ocupacaoConfirmadoCli, ocupacaoConfirmadoUti)
leitos <- mutate(leitos, dataNotificacao= format(dataNotificacao,"%Y-%m-%d"))
leitos$dataNotificacao= ymd(leitos$dataNotificacao)
leitos <- leitos |> 
  group_by(dataNotificacao) |> 
  summarise(ocupacaoConfirmadoCli= sum(ocupacaoConfirmadoCli),
            ocupacaoConfirmadoUti= sum(ocupacaoConfirmadoUti)) |> 
  rename(date= dataNotificacao)

niteroi= niteroi |> 
  left_join(leitos, by="date")  


load("municipio.rdata")


#Nit_Total = BaseFinalRJ
Nit_Total = niteroi


#table(Nit_Total$Municipios)
Nit_Total <- Nit_Total |> dplyr::filter(ibgeID!=33)
municipios |> dplyr::rename(ibeID=populacao)
municipios$ibgeID <- as.numeric(municipios$ibgeID)
Nit_Total <- left_join(Nit_Total, municipios, by="ibgeID")

aux_semana <- Nit_Total |> 
  dplyr::distinct(epi_week)

aux_nome <- Nit_Total |> 
  dplyr::distinct(city)

Nit_Total$date <- ymd(Nit_Total$date)
aux_data = Nit_Total |> 
  distinct(date)

MM_casos = matrix(NA, dim(aux_nome)[1], nrow = length(aux_data$date))
MM_obitos = matrix(NA, ncol = dim(aux_nome)[1], nrow = length(aux_data$date))
MM_vacina = matrix(NA, ncol=dim(aux_nome)[1], nrow = length(aux_data$date))
MM_vacina2 = matrix(NA, ncol=dim(aux_nome)[1], nrow = length(aux_data$date))
MM_ocup_Cli = matrix(NA, ncol=dim(aux_nome)[1], nrow = length(aux_data$date))
MM_ocup_Uti = matrix(NA, ncol=dim(aux_nome)[1], nrow = length(aux_data$date))


j = 1
for(i in aux_nome$city){
  base_aux = Nit_Total  |>
    filter(city == i) |> 
    arrange(date) |>
    distinct(city, date, .keep_all = T)
  l = as.numeric(difftime(base_aux$date[1], as.Date("2020-03-12", units="days"))+1)
  d = as.numeric(as.numeric(difftime(max(base_aux$date), as.Date("2020-03-12", units="days"))+1))
  
  MM_casos[l:d,j] = movavg(base_aux$newCases, n = 7,type = "s")
  
  MM_obitos[l:d,j] = movavg(base_aux$newDeaths, n = 7,type = "s")
  
  MM_vacina[l:d,j] = movavg(base_aux$D1, n=7, type="s")
  
  MM_vacina2[l:d,j] = movavg(base_aux$D2, n=7, type="s")
  
  MM_ocup_Cli[l:d,j] = movavg(base_aux$ocupacaoConfirmadoCli, n=7, type="s")
  
  MM_ocup_Uti[l:d,j] = movavg(base_aux$ocupacaoConfirmadoUti, n=7, type="s")
  
  j = j+1
}

colnames(MM_casos) = aux_nome$city
colnames(MM_obitos) = aux_nome$city
colnames(MM_vacina) = aux_nome$city
colnames(MM_vacina2) = aux_nome$city
colnames(MM_ocup_Cli) = aux_nome$city
colnames(MM_ocup_Uti) = aux_nome$city

#Criando a base empilhada de casos
MM_aux_casos = as_tibble(MM_casos)
MM_aux_casos$date = aux_data$date
MM_aux_geral_casos = gather(MM_aux_casos, key = "city", value = "MM_casos", -date)

#Criando a base empilhada dos obitos
MM_aux_obitos = as_tibble(MM_obitos)
MM_aux_obitos$date = aux_data$date
MM_aux_geral_obitos = gather(MM_aux_obitos, key = "city", value = "MM_obitos", -date)

#Criando a base empilhada dos vacinados de 1 dose
MM_aux_vacina <- as_tibble(MM_vacina)
MM_aux_vacina$date <- aux_data$date
MM_aux_geral_vacina <- gather(MM_aux_vacina, key = "city", value = "MM_vacina", -date)

#Criando a base empilhada dos vacinados de 2 dose
MM_aux_vacina2 <- as_tibble(MM_vacina2)
MM_aux_vacina2$date <- aux_data$date
MM_aux_geral_vacina2 <- gather(MM_aux_vacina2, key = "city", value = "MM_vacina2", -date)

#Criando a base empilhada dos leitos clinicos ocupados
MM_aux_ocup_Cli <- as_tibble(MM_ocup_Cli)
MM_aux_ocup_Cli$date <- aux_data$date
MM_aux_geral_ocup_Cli <- gather(MM_aux_ocup_Cli, key = "city", value = "MM_ocup_Cli", -date)

#Criando a base empilhada dos leitos de UTI ocupados
MM_aux_ocup_Uti <- as_tibble(MM_ocup_Uti)
MM_aux_ocup_Uti$date <- aux_data$date
MM_aux_geral_ocup_Uti <- gather(MM_aux_ocup_Uti, key = "city", value = "MM_ocup_Uti", -date)

Nit_Total = left_join(Nit_Total,MM_aux_geral_casos, by = c("date", "city"))

Nit_Total = left_join(Nit_Total,MM_aux_geral_obitos, by = c("date", "city"))

Nit_Total = left_join(Nit_Total,MM_aux_geral_vacina, by = c("date", "city"))

Nit_Total = left_join(Nit_Total,MM_aux_geral_vacina2, by = c("date", "city"))

Nit_Total = left_join(Nit_Total,MM_aux_geral_ocup_Cli, by = c("date", "city"))

Nit_Total = left_join(Nit_Total,MM_aux_geral_ocup_Uti, by = c("date", "city"))


#save(Nit_Total, file="Nit_Total.rdata")

##################################################################################################
#SRAG20
#Mudar a data todas as segundas
temp <- tempfile()

#data_sis <- format(Sys.Date()-7, "%d-%m-%Y")

download.file(url = "https://s3-sa-east-1.amazonaws.com/ckan.saude.gov.br/SRAG/2020/INFLUD-18-10-2021.csv",
              destfile = temp)

srag20 <- readr::read_csv2(temp)

#idade
for (i in 1:length(srag20$NU_IDADE_N)){
  if(srag20$TP_IDADE[i]!=3) srag20$NU_IDADE_N[i]=0
}

srag20$DT_INTERNA= as.Date.character(srag20$DT_INTERNA, tryFormats= "%d/%m/%Y")
srag20$DT_ENTUTI= as.Date.character(srag20$DT_ENTUTI, tryFormats= "%d/%m/%Y")
srag20$DT_SAIDUTI= as.Date.character(srag20$DT_SAIDUTI, tryFormats= "%d/%m/%Y")
srag20$DT_EVOLUCA= as.Date.character(srag20$DT_EVOLUCA, tryFormats= "%d/%m/%Y")

#save(srag20, file="srag20.rdata")

##################################################################################################
#SRAG21
#Mudar a data todas as segundas
temp <- tempfile()

#data_sis <- format(Sys.Date()-7, "%d-%m-%Y")

download.file(url = "https://s3-sa-east-1.amazonaws.com/ckan.saude.gov.br/SRAG/2021/INFLUD21-18-10-2021.csv",
              destfile = temp)

srag21 <- readr::read_csv2(temp)

#idade
for (i in 1:length(srag21$NU_IDADE_N)){
  if(srag21$TP_IDADE[i]!=3) srag21$NU_IDADE_N[i]=0
}

srag21$DT_INTERNA= as.Date.character(srag21$DT_INTERNA, tryFormats= "%d/%m/%Y")
srag21$DT_ENTUTI= as.Date.character(srag21$DT_ENTUTI, tryFormats= "%d/%m/%Y")
srag21$DT_SAIDUTI= as.Date.character(srag21$DT_SAIDUTI, tryFormats= "%d/%m/%Y")
srag21$DT_EVOLUCA= as.Date.character(srag21$DT_EVOLUCA, tryFormats= "%d/%m/%Y")

#save(srag21, file="srag21.rdata")

########################################################################################
srag20 = srag20 |> 
  select(NU_IDADE_N, CLASSI_FIN, DT_INTERNA, ID_MN_INTE, UTI:DT_SAIDUTI, DT_EVOLUCA) |> 
  filter(CLASSI_FIN==5, ID_MN_INTE== "NITEROI") |> 
  select(-c(CLASSI_FIN, ID_MN_INTE)) |> 
  rename(IDADE= NU_IDADE_N) |> 
  mutate(ANO= year(DT_INTERNA)) |> 
  filter(ANO== 2020 | ANO== 2021) |> 
  arrange(DT_INTERNA)

srag21 = srag21 |> 
  select(NU_IDADE_N, CLASSI_FIN, DT_INTERNA, ID_MN_INTE, UTI:DT_SAIDUTI, DT_EVOLUCA) |> 
  filter(CLASSI_FIN==5, ID_MN_INTE== "NITEROI") |> 
  select(-c(CLASSI_FIN, ID_MN_INTE)) |> 
  rename(IDADE= NU_IDADE_N) |> 
  mutate(ANO= year(DT_INTERNA)) |> 
  filter(ANO== 2020 | ANO== 2021) |> 
  arrange(DT_INTERNA)

srag = bind_rows(srag20, srag21)

srag$FAIXA= cut(srag$IDADE, breaks= c(-Inf, 1, 6, 20, 30, 40, 50, 60, 70, 80, 90, Inf), right= F)
srag <- srag |> 
  mutate(FAIXA = factor(FAIXA, labels = c("<1","1 a 5","6 a 19","20 a 29","30 a 39","40 a 49",
                                          "50 a 59","60 a 69","70 a 79","80 a 89","90 ou mais")))
########################################################################################

image = image_fill(image_read("logo_get_uff_covid.png"),"none")
raster = as.raster(image)
image2 = image_fill(image_read("doses.png"),"none")
doses = as.raster(image2)

```

Resumos diários Covid-19
=======================================================================

column {data-width=500, .tabset}
-----------------------------------------------------------------------

### Casos diários

```{r}
Nit_Total$`Média móvel` <- round(Nit_Total$MM_casos,0)
Nit_Total$`Casos novos` <- Nit_Total$newCases
Nit_Total$Data <- Nit_Total$date

g1 <- Nit_Total |> ggplot(aes(x=Data, y=`Casos novos`))+ 
  geom_bar(stat="identity",
           fill="orange")+
  geom_line(aes(y=`Média móvel`),
            col="blue")+
  scale_x_date(date_breaks = "2 month",
               date_labels = "%b/%y")+
  scale_y_continuous(label = scales::label_number(big.mark = ".",
                                                  decimal.mark = ",")) +
  labs(title="Casos diários", y= "Casos Novos", x="data")+
  theme_tufte()+
  theme(plot.title = element_text(hjust = 0.5, size=12, face="bold"),
        text = element_text(size=15))
  

ggplotly(g1) |> 
   layout(images = list(
     list(source = raster2uri(raster),
          xref = "container",
          yref = "container",
          x = 0.1,
          y = 1,
          sizex = 0.15,
          sizey = 0.15,
          opacity = 1.6)
   ))

```

### Óbitos diários

```{r}
Nit_Total$`Média móvel` <- round(Nit_Total$MM_obitos,0)
Nit_Total$`Óbitos novos` <- Nit_Total$newDeaths

g2 <- Nit_Total |> ggplot(aes(x=Data, y=`Óbitos novos`))+ 
  geom_bar(stat="identity",
           fill="orange")+
  geom_line(aes(y=`Média móvel`),
            col="blue")+
  scale_x_date(date_breaks = "2 month",
               date_labels = "%b/%y")+
    scale_y_continuous(label = scales::label_number(big.mark = ".",
                                                  decimal.mark = ",")) +
  labs(title="Óbitos diários", y= "Óbitos Novos", x="data")+
  theme_tufte()+
  theme(plot.title = element_text(hjust = 0.5, size=12, face="bold"),
        text = element_text(size=15))
  

ggplotly(g2) |> 
   layout(images = list(
     list(source = raster2uri(raster),
          xref = "container",
          yref = "container",
          x = 0.1,
          y = 1,
          sizex = 0.15,
          sizey = 0.15,
          opacity = 1.6)
   ))

```

### Ocupação diária de leitos clínicos

```{r}
Nit_Total$`Leitos clínicos ocupados` <- Nit_Total$ocupacaoConfirmadoCli
Nit_Total$`média móvel` <- Nit_Total$MM_ocup_Cli

g7 <- Nit_Total |> ggplot(aes(x=Data, y=`Leitos clínicos ocupados`))+ 
  geom_bar(stat="identity",
           fill="white",
           col="orange")+
  geom_line(aes(y=`média móvel`),
            col="blue")+
  scale_x_date(date_breaks = "2 month",
               date_labels = "%b/%y")+
  labs(title="Ocupação diária de leitos clínicos", y= "Leitos clínicos ocupados", x="data")+
  theme_tufte()+
  theme(plot.title = element_text(hjust = 0.5, size=12, face="bold"),
        text = element_text(size=15))
  

ggplotly(g7) |> 
   layout(images = list(
     list(source = raster2uri(raster),
          xref = "container",
          yref = "container",
          x = 0.1,
          y = 1,
          sizex = 0.15,
          sizey = 0.15,
          opacity = 1.6)
   ))

```

### Ocupação diária de leitos de UTI

```{r}
Nit_Total$`Leitos UTI ocupados` <- Nit_Total$ocupacaoConfirmadoUti
Nit_Total$`média móvel` <- Nit_Total$MM_ocup_Uti

g8 <- Nit_Total |> ggplot(aes(x=Data, y=`Leitos UTI ocupados`))+
   geom_bar(stat="identity",
           fill="orange",
           col="orange")+
  geom_line(aes(y=`média móvel`),
            col="blue")+
  scale_x_date(date_breaks = "2 month",
               date_labels = "%b/%y")+
  labs(title="Ocupação diária de leitos de UTI", y= "Leitos de UTI ocupados", x="data")+
  theme_tufte()+
  theme(plot.title = element_text(hjust = 0.5, size=12, face="bold"),
        text = element_text(size=15))
  

ggplotly(g8) |> 
   layout(images = list(
     list(source = raster2uri(raster),
          xref = "container",
          yref = "container",
          x = 0.1,
          y = 1,
          sizex = 0.15,
          sizey = 0.15,
          opacity = 1.6)
   ))
```


column {data-width=500, .tabset}
-----------------------------------------------------------------------

### Vacinação diária

```{r}
Nit_Total$`Primeira dose` <- Nit_Total$D1
Nit_Total$`Segunda dose ou dose única` <- Nit_Total$D2 + Nit_Total$DU

g3 <- Nit_Total |> ggplot(aes(x=Data, y=`Primeira dose`))+ 
  geom_bar(stat="identity",
           fill="orange")+
  geom_bar(mapping= aes(y=`Segunda dose ou dose única`),
           stat="identity",
           fill="red", alpha= 0.6)+
  scale_x_date(date_breaks = "month",
               date_labels = "%b/%y")+
  scale_y_continuous(label = scales::label_number(big.mark = ".",
                                                  decimal.mark = ",")) +
  #ylim(c(0,7000)) +
  labs(title="Aplicação diária de Vacinas", y= "Vacinas",
       x= "data",
       color = NULL) + theme_tufte()+
  theme(plot.title = element_text(hjust = 0.5, size=12, face="bold"),
        text = element_text(size=15))

ggplotly(g3) |> 
   layout(images = list(
     list(source = raster2uri(raster),
          xref = "container",
          yref = "container",
          x = 0.1,
          y = 1,
          sizex = 0.15,
          sizey = 0.15,
          opacity = 1.6), 
     list(source = raster2uri(doses),
          xref = "container",
          yref = "container",
          x = 0.02,
          y = 0.75,
          sizex = 0.25,
          sizey = 0.25,
          opacity = 1.6)))
```

### Vacinação diária da 1ª dose

```{r}
Nit_Total$`Vacinas aplicadas` <- Nit_Total$D1

g4 <- Nit_Total |> ggplot(aes(x=Data, y=`Vacinas aplicadas`))+ 
  geom_bar(stat="identity",
           fill="red")+
  scale_x_date(date_breaks = "month",
               date_labels = "%b/%y")+
  scale_y_continuous(label = scales::label_number(big.mark = ".",
                                                  decimal.mark = ",")) +
  labs(title="Aplicação diária de Vacinas de 1ª Dose", y= "Vacina de 1ª Dose",
       x= "data")+ 
  theme_tufte()+
  theme(plot.title = element_text(hjust = 0.5, size=12, face="bold"),
        text = element_text(size=15))
  

ggplotly(g4) |> 
   layout(images = list(
     list(source = raster2uri(raster),
          xref = "container",
          yref = "container",
          x = 0.1,
          y = 1,
          sizex = 0.15,
          sizey = 0.15,
          opacity = 1.6)
   ))

```

### Vacinação diária da 2ª dose ou Dose Única

```{r}
Nit_Total$`Vacinas aplicadas` <- Nit_Total$D2 + Nit_Total$DU

g5 <- Nit_Total |> ggplot(aes(x=Data, y=`Vacinas aplicadas`))+ 
  geom_bar(stat="identity",
           fill="blue")+
  scale_x_date(date_breaks = "month",
               date_labels = "%b/%y")+
  scale_y_continuous(label = scales::label_number(big.mark = ".",
                                                  decimal.mark = ",")) +
  labs(title="Aplicação diária de Vacinas de 2ª Dose ou Dose Única", y= "Vacina de 2ª Dose ou Dose Única",
       x= "data")+ 
  theme_tufte()+
  theme(plot.title = element_text(hjust = 0.5, size=12, face="bold"),
        text = element_text(size=15))
  

ggplotly(g5) |> 
   layout(images = list(
     list(source = raster2uri(raster),
          xref = "container",
          yref = "container",
          x = 0.1,
          y = 1,
          sizex = 0.15,
          sizey = 0.15,
          opacity = 1.6)
   ))
```


### Vacinação diária da 3ª dose

```{r}
Nit_Total$`Vacinas aplicadas` <- Nit_Total$D3

g11 <- Nit_Total |> ggplot(aes(x=Data, y=`Vacinas aplicadas`))+ 
  geom_bar(stat="identity",
           fill="green")+
  scale_x_date(date_breaks = "month",
               date_labels = "%b/%y")+
  scale_y_continuous(label = scales::label_number(big.mark = ".",
                                                  decimal.mark = ",")) +
  labs(title="Aplicação diária de Vacinas de 3ª Dose", y= "Vacina de 3ª Dose",
       x= "data")+ 
  theme_tufte()+
  theme(plot.title = element_text(hjust = 0.5, size=12, face="bold"),
        text = element_text(size=15))

ggplotly(g11) |>
  layout(images = list(
    list(source = raster2uri(raster),
         xref = "container",
         yref = "container",
         x = 0.7,
         y = 0.9,
         sizex = 0.25,
         sizey = 0.25,
         opacity = 1.6)
  ))

```


Ocupações de Leitos- SRAG por COVID-19
==================================================================

column {data-width=500}
------------------------------------------------------------------

### Leitos clínicos

```{r}
srag_cli = srag |>
  filter(UTI== 2) |> 
  group_by(FAIXA, ANO) |> 
  summarise(OCUPACOES = n())  |> 
  ungroup()

srag_cli = srag_cli |> 
  mutate(prop_OCUPACOES = round(OCUPACOES / sum(OCUPACOES) * 100,2),
         prop_OCUPACOES =  ifelse(ANO == 2020, -prop_OCUPACOES, prop_OCUPACOES),
         OCUPACOES = ifelse(ANO == 2020, -OCUPACOES, OCUPACOES),
         sinal = ifelse(ANO == 2020, -1, 1))


g9 =  ggplot(srag_cli) + 
  geom_bar(aes(x = FAIXA, y = prop_OCUPACOES, fill = as.factor(ANO), 
               text = paste("Ocupações: ", abs(OCUPACOES), sep = "")), stat = "identity") + 
  geom_text(size = 2.5,aes(x = FAIXA, y = prop_OCUPACOES + sinal * 2.5 , label = paste(abs(prop_OCUPACOES),"%", sep = ''))) + 
  coord_flip() + 
  scale_fill_manual(name = "", values = c("darkred", "steelblue")) +
  labs(x = "", y = "Ocupações de SRAG por COVID-19 Confirmados (%)", fill= "Ano", title= "Leitos Clínicos") + 
  theme_light()

ggplotly(g9, tooltip = "text") |> 
   layout(images = list(
     list(source = raster2uri(raster),
          xref = "container",
          yref = "container",
          x = 0.8,
          y = 0.96,
          sizex = 0.15,
          sizey = 0.15,
          opacity = 1.6)
   ))

```

column {data-width=500}
------------------------------------------------------------------

### Leitos de UTI

```{r}
srag_uti = srag |>
  filter(UTI== 1) |> 
  group_by(FAIXA, ANO) |> 
  summarise(OCUPACOES = n())  |> 
  ungroup()

srag_uti = srag_uti |> 
  mutate(prop_OCUPACOES = round(OCUPACOES / sum(OCUPACOES) * 100,2),
         prop_OCUPACOES =  ifelse(ANO == 2020, -prop_OCUPACOES, prop_OCUPACOES),
         OCUPACOES = ifelse(ANO == 2020, -OCUPACOES, OCUPACOES),
         sinal = ifelse(ANO == 2020, -1, 1))


image = image_fill(image_read("logo_get_uff_covid.png"),"none")
raster = as.raster(image)

g10 =  ggplot(srag_uti) + 
  geom_bar(aes(x = FAIXA, y = prop_OCUPACOES, fill = as.factor(ANO), 
               text = paste("Ocupações: ", abs(OCUPACOES), sep = "")), stat = "identity") + 
  geom_text(size = 2.5,aes(x = FAIXA, y = prop_OCUPACOES + sinal * 2.5 , label = paste(abs(prop_OCUPACOES),"%", sep = ''))) + 
  coord_flip() + 
  scale_fill_manual(name = "", values = c("darkred", "steelblue")) +
  labs(x = "", y = "Ocupações de SRAG por COVID-19 Confirmados (%)", fill= "Ano", title= "Leitos de UTI") + 
  theme_light()

ggplotly(g10, tooltip = "text") |> 
  layout(images = list(
    list(source = raster2uri(raster),
         xref = "container",
         yref = "container",
         x = 0.8,
         y = 0.96,
         sizex = 0.15,
         sizey = 0.15,
         opacity = 1.6)
  ))
 
```

Vacinas Covid-19
=======================================================================
  
column {data-width=200}
-----------------------------------------------------------------------

### Primeira dose
  
```{r fig.align='center', echo=FALSE, message=FALSE, warning=FALSE, fig.width = 10}
#Acumulado das vacinas aplicadas
Nit_Vacina= Nit_Total
Nit_Vacina$D1= as.character(Nit_Vacina$D1)
for (i in 1:length(Nit_Vacina$D1)){
  if(is.na(Nit_Vacina$D1[i]==T)) Nit_Vacina$D1[i]="Nao informado"
}
Nit_Vacina= dplyr::filter(Nit_Vacina, D1!="Nao informado")
Nit_Vacina$D1= as.numeric(Nit_Vacina$D1)

Nit_Vacina$D1_AC= cumsum(Nit_Vacina$D1)
Nit_Vacina$D2_AC= cumsum(Nit_Vacina$D2+Nit_Vacina$DU)
Nit_Vacina$D3_AC= cumsum(Nit_Vacina$D3)

Nit_Vacina$D2_AC= as.character(Nit_Vacina$D2_AC)
for (i in 1:length(Nit_Vacina$D2_AC)){
  if((Nit_Vacina$date[i]<"2021-02-10")) Nit_Vacina$D2_AC[i]=NA
}
Nit_Vacina$D2_AC= as.numeric(Nit_Vacina$D2_AC)

Nit_Vacina$D3_AC= as.character(Nit_Vacina$D3_AC)
for (i in 1:length(Nit_Vacina$D3_AC)){
  if((Nit_Vacina$date[i]<"2021-08-27")) Nit_Vacina$D3_AC[i]=NA
}
Nit_Vacina$D3_AC= as.numeric(Nit_Vacina$D3_AC)


Nit_map <- get_brmap(geo = "City",
                     geo.filter = list(State = 33),
                     class = "sf")
Nit_map = filter(Nit_map,nome=="NITERÓI")

BaseNit_aux = Nit_Vacina
BaseNit_aux$city = sub(pattern = "/RJ", replacement = "", x = BaseNit_aux$city)
BaseNit_aux$city = str_to_upper(BaseNit_aux$city)
#aux_inconsistencia = str_to_upper(aux_inconsistencia)
Nit = left_join(Nit_map, BaseNit_aux, by = c("nome" = "city"))
names(Nit)[1] = "city"


# Criando AS TAXAS
Nit = Nit |> 
  filter(date== max(date)) |> 
  mutate(taxaD1= round(D1_AC/populacao, 2),
         taxaD2= round(D2_AC/populacao, 2),
         taxaD3= round(D3_AC/populacao, 2),
         rotulo= str_c(city, " - ", paste0(round(taxaD1,2)*100, "%")))




gauge(Nit$taxaD1*100, min = 0, max = 100,
      sectors = gaugeSectors(success=c(80,100),warning = c(40,80),danger = c(0,40),
                             colors = c("Red","Red","Red")),
      symbol = "%")
```


### Segunda dose

```{r}
gauge(Nit$taxaD2*100, min = 0, max = 100,
      sectors = gaugeSectors(success=c(80,100),warning = c(40,80),danger = c(0,40),
                             colors = c("Blue","Blue","Blue")),
      symbol = "%")
```

### Terceira dose

```{r}
gauge(Nit$taxaD3*100, min = 0, max = 100,
      sectors = gaugeSectors(success=c(80,100),warning = c(40,80),danger = c(0,40),
                             colors = c("Green","Green","Green")),
      symbol = "%")
```

column {data-width=800}
------------------------------------------------------------------

### Vacinação acumulada por tipo de dose

```{r }
Nit_Vacina$`Aplicações primeira dose` <- Nit_Vacina$D1_AC
Nit_Vacina$`Aplicações segunda dose ou dose única` <- Nit_Vacina$D2_AC
Nit_Vacina$`Aplicações terceira dose` <- Nit_Vacina$D3_AC

g6 <- Nit_Vacina |> 
  ggplot(aes(x=Data, y=`Aplicações primeira dose`, fill = "Primeira dose"))+ 
  geom_line(col= "red")+
  geom_line(aes(y= `Aplicações segunda dose ou dose única`, fill = "Segunda dose ou dose única"),
            col="blue")+
  geom_line(aes(y= `Aplicações terceira dose`, fill = "Terceira dose"),
            col="green")+
  scale_x_date(date_breaks = "month",
               date_labels = "%b/%y")+
  scale_y_continuous(label = scales::label_number(big.mark = ".",
                                                  decimal.mark = ",")) +
  labs(title= "Acumulado de vacinas aplicadas por tipo de dose",
       x= "data",
       y="Vacinas Aplicadas",
       color = NULL) + theme_tufte() +
  theme(legend.position = "top", plot.title = element_text(hjust = 0.5, size=12, face="bold"),
        text = element_text(size=15))

ggplotly(g6) |> 
   layout(images = list(
     list(source = raster2uri(raster),
          xref = "container",
          yref = "container",
          x = 0.1,
          y = 1,
          sizex = 0.15,
          sizey = 0.15,
          opacity = 1.6)))



```

Mapas
=======================================================================

column {data-width=1000, .tabset}
-----------------------------------------------------------------------

### Mapa da proporção da população vacinada com a 1ª dose

```{r fig.align='center', echo=FALSE, message=FALSE, warning=FALSE, fig.width = 10}
#Mapa Primeira Dose

#Definindo o tipo do mapa como interativo
tmap_mode("view")

for (i in 1:length(Nit$taxaD1)){
  if (is.na(Nit$taxaD1[i])==T) Nit$taxaD1[i]= "VALOR FALTANTE"
}

Nit$situacao= NA

for (i in 1:length(Nit$taxaD1)){
  if(is.na(Nit$taxaD1[i])==T) 
    Nit$situacao[i] = "A"
  else{
    if((Nit$taxaD1[i])< 0.25)
      Nit$situacao[i] = "B"
    else{
      if((Nit$taxaD1[i])< 0.5)
        Nit$situacao[i] = "C"
      else{
        if((Nit$taxaD1[i])< 0.75)
          Nit$situacao[i] = "D"
        else{Nit$situacao[i] = "E"}
      }
    }  
  }
}

Nit$situacao = ordered(Nit$situacao, 
                       levels = c("A",  "B",  "C",  "D", "E"), 
                       labels = c("Dados Inconsistentes",
                                  "0-25", 
                                  "25-50", 
                                  "50-75", 
                                  "75-100"))

red = brewer.pal(9,"Reds")
gre = brewer.pal(9,"Greens")
yel = brewer.pal(9,"YlOrBr")
blu = brewer.pal(9,"Blues")

tm_shape(Nit) + 
  tm_polygons("situacao",
              border.col = "white",
              title = "Taxa de pessoas vacinadas com a 1ª dose da vacina da COVID em Niterói (%)",
              id = "rotulo",
              popup.vars=c("Taxa 1ª Dose:" = "taxaD1",
                           "Taxa 2ª Dose/ Dose Única:" = "taxaD2",
                           "Taxa 3ª Dose (Reforço):" = "taxaD3"), 
              popup.format=list(taxaD1=list(digits=2)),
              palette = c("gray",red[3],red[5],red[7],red[9]),
              textNA = "Valor Faltante",
              set.view = 6, legend.show = T)  +
  tm_view(alpha = 1, view.legend.position = c("left","bottom")) +
  tm_add_legend(labels = "Clique em um município para mais informações!", col = "white")

```

### Mapa da proporção da população vacinada com a 2ª dose ou dose única

```{r fig.align='center', echo=FALSE, message=FALSE, warning=FALSE, fig.width = 10}
#Mapa Segunda Dose/ Dose Única
Nit_map <- get_brmap(geo = "City",
                     geo.filter = list(State = 33),
                     class = "sf")
Nit_map = filter(Nit_map,nome=="NITERÓI")

BaseNit_aux = Nit_Vacina
BaseNit_aux$city = sub(pattern = "/RJ", replacement = "", x = BaseNit_aux$city)
BaseNit_aux$city = str_to_upper(BaseNit_aux$city)
#aux_inconsistencia = str_to_upper(aux_inconsistencia)
Nit = left_join(Nit_map, BaseNit_aux, by = c("nome" = "city"))
names(Nit)[1] = "city"

#Definindo o tipo do mapa como interativo
tmap_mode("view")

# Criando o mapa
Nit = Nit |> 
  filter(date== max(date)) |> 
  mutate(taxaD1= round(D1_AC/populacao, 2),
         taxaD2= round(D2_AC/populacao, 2),
         taxaD3= round(D3_AC/populacao, 2),
         rotulo= str_c(city, " - ", paste0(round(taxaD2,2)*100, "%")))


for (i in 1:length(Nit$taxaD2)){
  if (is.na(Nit$taxaD2[i])==T) Nit$taxaD2[i]= "VALOR FALTANTE"
}

Nit$situacao= NA

for (i in 1:length(Nit$taxaD2)){
  if(is.na(Nit$taxaD2[i])==T) 
    Nit$situacao[i] = "A"
  else{
    if((Nit$taxaD2[i])< 0.25)
      Nit$situacao[i] = "B"
    else{
      if((Nit$taxaD2[i])< 0.5)
        Nit$situacao[i] = "C"
      else{
        if((Nit$taxaD2[i])< 0.75)
          Nit$situacao[i] = "D"
        else{Nit$situacao[i] = "E"}
      }
    }  
  }
}

Nit$situacao = ordered(Nit$situacao, 
                       levels = c("A",  "B",  "C",  "D", "E"), 
                       labels = c("Dados Inconsistentes",
                                  "0-25", 
                                  "25-50", 
                                  "50-75", 
                                  "75-100"))


tm_shape(Nit) + 
  tm_polygons("situacao",
              border.col = "white",
              title = "Taxa de pessoas vacinadas com a 2ª dose ou Dose Única da vacina da COVID em Niterói (%)",
              id = "rotulo",
              popup.vars=c("Taxa 1ª Dose:" = "taxaD1",
                           "Taxa 2ª Dose/ Dose Única:" = "taxaD2",
                           "Taxa 3ª Dose (Reforço):" = "taxaD3"), 
              popup.format=list(taxaD2=list(digits=2)),
              palette = c("gray",blu[3],blu[5],blu[7],blu[9]),
              textNA = "Valor Faltante",
              set.view = 6, legend.show = T)  +
  tm_view(alpha = 1, view.legend.position = c("left","bottom")) +
  tm_add_legend(labels = "Clique em um município para mais informações!", col = "white")

```

### Mapa da proporção da população vacinada com a 3ª dose

```{r fig.align='center', echo=FALSE, message=FALSE, warning=FALSE, fig.width = 10}
#Mapa Terceira Dose
Nit_map <- get_brmap(geo = "City",
                     geo.filter = list(State = 33),
                     class = "sf")
Nit_map = filter(Nit_map,nome=="NITERÓI")

BaseNit_aux = Nit_Vacina
BaseNit_aux$city = sub(pattern = "/RJ", replacement = "", x = BaseNit_aux$city)
BaseNit_aux$city = str_to_upper(BaseNit_aux$city)
#aux_inconsistencia = str_to_upper(aux_inconsistencia)
Nit = left_join(Nit_map, BaseNit_aux, by = c("nome" = "city"))
names(Nit)[1] = "city"

#Definindo o tipo do mapa como interativo
tmap_mode("view")

# Criando o mapa
Nit = Nit |> 
  filter(date== max(date)) |> 
  mutate(taxaD1= round(D1_AC/populacao, 2),
         taxaD2= round(D2_AC/populacao, 2),
         taxaD3= round(D3_AC/populacao, 2),
         rotulo= str_c(city, " - ", paste0(round(taxaD3,2)*100, "%")))


for (i in 1:length(Nit$taxaD3)){
  if (is.na(Nit$taxaD3[i])==T) Nit$taxaD3[i]= "VALOR FALTANTE"
}

Nit$situacao= NA

for (i in 1:length(Nit$taxaD3)){
  if(is.na(Nit$taxaD3[i])==T) 
    Nit$situacao[i] = "A"
  else{
    if((Nit$taxaD3[i])< 0.25)
      Nit$situacao[i] = "B"
    else{
      if((Nit$taxaD3[i])< 0.5)
        Nit$situacao[i] = "C"
      else{
        if((Nit$taxaD3[i])< 0.75)
          Nit$situacao[i] = "D"
        else{Nit$situacao[i] = "E"}
      }
    }  
  }
}

Nit$situacao = ordered(Nit$situacao, 
                       levels = c("A",  "B",  "C",  "D", "E"), 
                       labels = c("Dados Inconsistentes",
                                  "0-25", 
                                  "25-50", 
                                  "50-75", 
                                  "75-100"))



tm_shape(Nit) + 
  tm_polygons("situacao",
              border.col = "white",
              title = "Taxa de pessoas vacinadas com a 3ª dose (de Reforço) da vacina da COVID em Niterói (%)",
              id = "rotulo",
              popup.vars=c("Taxa 1ª Dose:" = "taxaD1",
                           "Taxa 2ª Dose/ Dose Única:" = "taxaD2",
                           "Taxa 3ª Dose (Reforço):" = "taxaD3"), 
              popup.format=list(taxaD3=list(digits=2)),
              palette = c("gray",gre[3],gre[5],gre[7],gre[9]),
              textNA = "Valor Faltante",
              set.view = 6, legend.show = T)  +
  tm_view(alpha = 1, view.legend.position = c("left","bottom")) +
  tm_add_legend(labels = "Clique em um município para mais informações!", col = "white")

```
